臺灣高雄地方法院刑事判決　　　　　　　94年度訴字第2433號
公　訴　人　臺灣高雄地方法院檢察署檢察官
被　　　告　甲○○
上列被告因毒品危害防制條例案件，經檢察官提起公訴（94年度
毒偵字第4337號），嗣因被告就被訴事實為有罪之陳述，經本院
告知簡式審判程序意旨，並聽取公訴人及被告之意見後，本院合
議庭裁定由受命法官獨任依簡式審判程序審理、判決如下：
    主  文
甲○○連續施用第一級毒品，處有期徒刑玖月。又連續施用第二
級毒品，處有期徒刑伍月；扣案第二級毒品安非他命壹包（驗前
毛重零點公克、驗後毛重零點貳公克）沒收銷燬之、玻璃吸食
器壹個沒收。應執行有期徒刑壹年，扣案第二級毒品安非他命壹
包（驗前毛重零點公克、驗後毛重零點貳公克）沒收銷燬之、
玻璃吸食器壹個沒收。
    事  實
一、甲○○前於89年間，因施用毒品案件，經本院以89年毒聲字
    第5076號裁定送觀察勒戒處所觀察、勒戒後，認有繼續施用
    毒品傾向，而由本院以89年度毒聲字第5829號裁定令入戒治
    處所施以強制戒治，復經本院以89年度毒聲字第9794號裁定
    停止戒治所餘戒治期間付保護管束，嗣於90年7 月23日執行
    完畢，並由臺灣高雄地方法院檢察署檢察官以90年度戒毒偵
    字第852 號為不起訴處分確定。
二、詎甲○○仍不知戒絕毒癮，明知海洛因、安非命業經公告列
    為毒品危害防制條例第2 條第1 項、第2 項之第一級、第二
    級毒品，不得非法持有、施用，仍未戒除施用毒品之習性，
    於前開觀察、勒戒執行完畢後5 年內，復基於施用第一、二
    級毒品海洛因、安非他命之概括犯意，而關於施用第一級毒
    品海洛因之犯行，連續自94年2 月中旬某日起至94年4 月20
    日凌晨3 時許止，在高雄市○○區○○里○○街65號3 樓住
    居處，以海洛因摻入香煙之方式，施用第一級毒品海洛因多
    次；另關於施用第二級毒品安非他命之犯行，連續自94年3
    月中旬某日起至94年4 月22日晚上11時許止，在高雄市○○
    區○○路中油加油站廁所內、高雄市○○區○○里○○街65
    號3 樓住居等處，以燒烤晶體用玻璃吸食器之吸煙方式，施
    用第二級毒品安非他命多次；嗣因其為上開毒品列管人口，
    經警於94年4 月23日凌晨零時許，在高雄市○○區○○路「
    百宮遊藝場」內，當場扣得甲○○所有之海洛因1 包（驗前
    毛重零點公克、驗後毛重零點貳公克）及其非法持有供吸
    用安非他命所用之玻璃吸食器1 個，並經警採集其尿液送驗
    結果，其尿液中均呈現毒品嗎啡及甲基安非他命之陽性反應
    ，始悉上情。
二、案經高雄縣政府警察局移送臺灣高雄地方法院檢察署檢察官
    偵查起訴。
    理  由
壹、程序方面：
一、按除被告所犯為死刑、無期徒刑、最輕本刑為三年以上有期
    徒刑之罪或高等法院管轄第一審案件者外，於法院行準備程
    序進行中，被告先就被訴事實為有罪之陳述時，審判長得告
    知被告簡式審判程序之旨，並聽取當事人、代理人、辯護人
    及輔佐人之意見後，裁定進行簡式審判程序；且受命法官行
    準備程序，與法院或審判長有同一之權限；又簡式審判程序
    之證據調查，不受刑事訴訟法第159 條第1 項、第161 條之
    2 、第161 條之3 、第163 條之1 及第164 條至第170 條規
    定之限制，刑事訴訟法第273 條之1 第1 項、第279 條第2
    項前段、第273 條之2 分別定有明文。
二、查本件被告所犯為死刑、無期徒刑、最輕本刑為三年以上有
    期徒刑以外之罪，且非高等法院管轄第一審之案件，其於準
    備程序就前揭被訴事實為有罪之陳述，經受命法官告知簡式
    審判程序之旨，並聽取當事人之意見後，本院認無不得或不
    宜改依簡式審判程序進行之處，爰依刑事訴訟法第273 條之
    1 第1 項、第284 條之1 ，裁定本件由受命法官獨任進行簡
    式審判程序，合先敘明。
貳、實體方面：
一、右揭犯罪事實，業據被告甲○○於本院審訊時供承不諱，且
    被告為警查獲時所採取之尿液，經高雄醫學大學附設中和紀
    念醫院檢出嗎啡陽性及甲基安非他命反應，此有該院94年6
    月21日報告編號9406─140號、9406─141號濫用藥物尿液檢
    驗報告各一紙（臺灣高雄地方法院檢察署94年度毒偵字第43
    375 號卷第27頁、第28頁）、被告尿液檢體送驗單二紙（同
    上署卷第26頁、第27頁）、被告尿液2 瓶扣案在卷可佐；另
    有疑似第二級毒品安非他命1 包晶體經送高雄醫學大學附設
    中和紀念醫院鑑定結果，確為第二級毒品甲基安非他命（驗
    前毛重零點公克、驗後毛重零點貳公克），此有該院94年
    6 月21日報告編號9406─493 號檢驗報告（同上署卷第34頁
    ）、扣押物品清單各一紙，並有第二級毒品安非他命1 包晶
    體扣案可參，足見被告之自白與事實相符，其確有連續分別
    施用第一級毒品海洛因、第二級毒品安非他命之犯行無疑。
    又查被告前於89年間，因施用毒品案件，經本院以89年毒聲
    字第5076號裁定送觀察勒戒處所觀察、勒戒後，認有繼續施
    用毒品傾向，而由本院以89年度毒聲字第5829號裁定令入戒
    治處所施以強制戒治，復經本院以89年度毒聲字第9794號裁
    定停止戒治所餘戒治期間付保護管束，嗣於90年7 月23日執
    行完畢，並由臺灣高雄地方法院檢察署檢察官以90年度戒毒
    偵字第852 號為不起訴處分確定，有臺灣高雄地方法院檢察
    署90年度戒毒偵字第852 號不起訴處分書、臺灣高等法院被
    告前案紀錄表與臺灣高雄地方法院檢察署刑案資料查註紀錄
    表各一份在卷可稽，足徵被告確於前開強制戒治執行完畢釋
    放後，5 年內再犯前揭毒品危害防制條例之罪而事證明確，
    其有連續分別施用第一級毒品海洛因、第二級毒品安非他命
    之犯行，洵堪認定。
二、查海洛因、安非他係毒品危害防制條例第2 條第2 項第1 、
    2 款所明定之第一、二級毒品，不得持有、施用。核被告甲
    ○○所為，係犯毒品危害防制條例第10條第1 、2 項之施用
    第一、二級毒品罪。其施用第一、二級毒品前持有毒品之低
    度行為，均應為施用之高度行為所吸收，不另論罪。又被告
    先後施用第一、二級毒品海洛因、安非他命之行為，時間緊
    接，且反覆為之，所犯又係同一罪名之罪，顯係基於概括犯
    意為之，各應依連續犯規定各論以一罪，並加重其刑。再被
    告所犯上開二罪間，犯意個別，行為互殊，應予分論併罰。
    玆審酌被告前曾因施用毒品案件，經施以觀察勒戒、強制戒
    治後，仍再犯本件罪行，足見戒毒意志不堅，毒癮非淺，未
    能體悟施用毒品對自己、家人造成之傷害及社會之負擔，自
    屬可議，惟念其犯後坦承犯行，犯後態度良好，而施用毒品
    乃自戕行為，未對他人造成危害等一切情狀，爰分別量處如
    主文所示之刑，並定其應執行刑。
三、扣案第二級毒品安非他命1 包（驗前毛重零點公克、驗後
    毛重零點貳公克），經送驗後確為第二級毒品安非他命，業
    如前述，係屬違禁物，應依毒品危害防制條例第18條第1 項
    前段之規定，不問屬於犯人與否，均沒收銷燬之；另扣案玻
    離吸食器1 個，係被告所有，且係供犯罪所用之物，已據其
    供明在卷，應依刑法第38條第一項第2 款前段規定，併宣告
    沒收。至於鑑驗耗用之海洛因既已滅失，自無庸宣告沒收銷
    燬，附此敘明。
據上論斷，應依刑事訴訟法第273 條之1 第1 項、第284 條之1
、第299 條第1 項前段，毒品危害防制條例第10條第1 項、第2
項、第18條第1 項，刑法第11條、第56條、第51條第5 款、第38
條第1項第2款，判決如主文。
本案經檢察官乙○○到庭執行職務。
中    華    民    國    94    年 　 8     月    19　  日
                  刑事第五庭  法  官  施添寶
中　　華　　民　　國　　94　　年　　8 　　月　　19　　日
以上正本證明與原本無異。
如不服本判決，應於收受送達後10日內向本院提出上訴書狀。
　　　　　　　　　　　　      書記官  陳威志
附錄本案判決論罪科刑法條：
毒品危害防制條例第10條
施用第一級毒品者，處六月以上五年以下有期徒刑。
施用第二級毒品者，處三年以下有期徒
